PABLO ANTONIO ELGUETA VERGARA



INFORMACIÓN DE CONTACTO

- $\begin{tabular}{ll} \hline \end{tabular} pablo.elguetav@gmail.com \\ \end{tabular}$
- Valdivia, Chile.
- 931038270
- (III) Chilena
- linkedin.com/in/pabloelgueta/

SKILLS

- HTML
- CSS
- JavaScript
- TypeScript
- = SQL
- Angular
- .NET Core
- Blazor
- Oracle SQL
- = Git
- GitHub
- Bitbucket
- = JIRA
- SCRUM
- Diagramas C4

SOBRE MÍ

+3 años de experiencia como Desarrollador de Software, actualmente desempeño este rol en una empresa de seguros con sede en Santiago, Chile, trabajando de forma remota desde Valdivia. Mi pasión por la tecnología y el desarrollo de software me ha llevado a liderar proyectos innovadores y desafiantes que contribuyen al éxito de las empresas para las que trabajo.

EXPERIENCIA

DESARROLLADOR DE SOFTWARE

Prosys. Santiago, Chile. | 2023 - Actualmente

Lideré la migración exitosa de reportes Java a través de un microservicio integrado con FOP para generar PDFs. Desarrollé un visor de documentos Blazor, orquestado con microservicios, mejorando la accesibilidad y usabilidad. En estos momentos me encuentro migrando servicios SOAP a microservicios .NET, incluyendo la transformación de formularios .NET FRAMEWORK a Blazor. Tecnologías utilizadas: .NET, Blazor, Oracle SQL, GIT, Bitbucket, Jira y Scrum. Estos avances reflejan nuestro compromiso con la modernización y la eficiencia de los sistemas de gestión de siniestros de HDI Seguros.

ANALISTA PROGRAMADOR

Intgra. Valdivia, Chile. | 2020 - 2023

Lideré la implementación exitosa de más de 30 tiendas electrónicas utilizando la plataforma Softland. Participé activamente en el desarrollo y mejora continua de la segunda versión del producto de tienda, así como en la colaboración para el desarrollo de mantenedores del sitio de administración. Además, lideré el desarrollo de un cambio crucial para la visualización de precios en las tiendas, implementando tecnologías como HTML, CSS, Bootstrap, JavaScript, TypeScript, Angular, .NET Core, GIT y SQL.

EDUCACIÓN

INGENIERÍA EN INFORMÁTICA

Universidad Santo Tomás. Valdivia, Chile. | 2010 - 2016

DIPLOMADO EN CONECTIVIDAD Y REDES DE DATOS

Universidad Santo Tomás. Valdivia, Chile | 2017 - 2017

CERTIFICADOS Y CURSOS

- Construyendo Web APIs RESTful con ASP.NET Core 6 Udemy
- JavaScript Moderno: Guía para dominar el lenguaje Udemy
- Patrones de Diseño de Software en C# Curso Práctico Udemy